臺灣苗栗地方法院刑事判決　　　　　　　　　　　　　　九十一年度易字第二號
　　公　訴　人　臺灣苗栗地方法院檢察署檢察官
　　被　　　告　甲○○
　　輔　佐　人　乙○○
右列被告因竊盜案件，經檢察官提起公訴（九十年度偵緝字第一０七號），本院判決
如左：
    主  文
甲○○竊盜，累犯，處有期徒刑肆月，如易科罰金，以參佰元折算壹日。
    事  實
一、甲○○係精神耗弱之人，曾於民國（下同）八十七年五月十九日，因詐欺案件，
    經本院判處有期徒刑四月，於八十七年六月十六日判決確定，並於八十八年五月
    四日易科罰金執行完畢。猶不知悔改，於九十年三月十四日下午二時許，在苗栗
縣銅鑼鄉觀音寺附近農田上，見他人所架設之鳥網上有丙○○所有賽鴿二隻、丁○○所有賽鴿一隻，竟萌為自己不法所有之意圖，趨前徒手將該三隻賽鴿從鳥網
    解下而竊取之，得手後依鴿隻腳環上之電話號碼，得知飼主丙○○、丁○○均居
    住在南投地區，準備為向丙○○、丁○○就近勒索，乃於同日駕駛一部車牌號碼
    ＥＰ─九四二六號自用小客車，載運上開三隻賽鴿往南投方向行駛，尚未與丙○○、丁○○取得聯絡之際，即於同日下午三時四十分許，在彰化縣芬園鄉○○路
    ○段一一０號前，為警攔下盤查，警方並於該部自用小客車後行李箱內，當場查
    獲上開三隻失竊之賽鴿。
二、案經彰化縣警察局彰化分局報請台灣彰化地方法院檢察署檢察官呈請台灣高等法
    院台中分院檢察署核轉台灣苗栗地方法院檢察署檢察官偵查起訴。
    理  由
一、訊據被告甲○○固不否認有於前揭時、地，徒手捉到三隻賽鴿之事實，惟矢口否
    認有何竊盜犯行，辯稱：伊當時見到該三隻賽鴿均受傷，遂自鳥網上將賽鴿取下
    加以療傷，後因欲至台南找伊胞姊，乃順便將賽鴿準備載至南投放生，伊無向飼
    主恐嚇取財之意圖云云。另被告之輔佐人即被告之大姊乙○○，則為被告辯稱：
    被告自幼即因高燒過度而精神異常，行為舉止異於常人，本案行為當時係正處於
    心神喪失狀態云云。經查：
（一）被告甲○○於九十年三月十四日下午二時許，在苗栗縣銅鑼鄉觀音寺附近農田
      上，從他人架設鳥網上所取下之三隻賽鴿，其中二隻係丙○○所有，另一隻係
      丁○○所有，已據被害人丙○○、丁○○於警訊時指訴甚明，並有贓物認領保
      管單二紙、賽鴿照片一幀在卷足憑。而上開三隻賽鴿腳環上，均有飼主之電話
      號碼，被告甲○○從電話號碼，即可得知飼主均住在南投地區，倘被告甲○○
      無不法所有之意圖，於賽鴿自鳥網中取下後，大可就地野放，或交給當地警察
      機關處理，何需大費周章準備載至南投地區？另從卷附之上開照片觀之，被告
      甲○○所竊取之三隻賽鴿，僅有一隻受傷，且受傷之賽鴿，根本無被治療之跡
      象；參以被告甲○○於檢察官偵查中供稱：其係於九十年三月十四日下午二時
      許，在苗栗縣銅鑼鄉觀音寺附近，取下三隻賽鴿等語（見台灣苗栗地方法院檢
      察署九十年度偵字第一八二八號偵查卷第十六頁背面），然其隨即於同日下午
      三時四十分許，在彰化縣芬園鄉○○路○段一一０號前為警查獲，以兩地路程
      推論，可知被告甲○○自鳥網取下三隻賽鴿後，應即驅車南下，目的無非準備
      向飼主勒索財物，故被告甲○○辯稱三隻賽鴿均有受傷，且欲治療受傷之賽鴿
      云云，與事實不符，難令人置信。又被告甲○○縱尚未著手以電話向飼主勒索
      財物前，即被警方查獲，法律雖不處罰預備恐嚇取財之行為，然仍無解其有竊
      盜之犯行，是被告甲○○前開所辯，顯為事後卸責之詞，不足採信。
（二）又被告甲○○經本院送財團法人為恭紀念醫院精神醫療中心鑑定結果，認為：
      「個案在心理測驗上有明顯腦傷及智能低之現象，但在病史上並無明顯腦傷之
      病史，其在學成績據個案表示較差，但據其工作經歷來看，並未達輕度智能之
      程度，依臨床判斷其早期智能在中下程度，由於長期精神分裂病之影響，致其
      智能退化，以致於其理解力、判斷力及自我控制能力較差，過去及現在之精神
      狀態，屬於精神耗弱狀態，九十年三月十四日案發行為時，其行為無明顯證據
      顯示受到精神病症狀所影響，其案發行為期間之精神狀況應屬精神耗弱。」有
      該醫院九十一年六月三日（九一）為恭醫字第九一０四三五號函附精神醫療中
      心司法鑑定報告書乙份在卷足稽，故被告之輔佐人乙○○稱：被告於行為當時
      係心神喪失云云，亦與事實不符，不足採信。
（三）本件事證已臻明確，被告甲○○竊盜之犯行，洵堪認定。
二、核被告甲○○所為，係犯刑法第三百二十條第一項之普通竊盜罪。次查，被告甲○○曾於八十七年五月十九日，因詐欺案件，經本院判處有期徒刑四月，於八十
    七年六月十六日判決確定，並於八十八年五月四日易科罰金執行完畢，有台灣苗
    栗地方法院檢察署刑案資料查註紀錄表、台灣高等法院被告全國前案紀錄表、台
    灣高等法院檢察署刑案紀錄簡覆表在卷足參，未滿五年再犯本件有期徒刑以上刑
    之罪，為累犯，應依刑法第四十七條之規定加重其刑。又被告甲○○於行為時，
    係精神耗弱之人，已如前述，依刑法第十九條第二項之規定，減輕其刑。被告甲○○有上開加重及減輕之事由，依法應先加重，後減輕之。爰審酌被告甲○○因
    一時貪念，致罹本罪，竊得之賽鴿僅有三隻，已由被害人領回，及犯後未能坦白
    承認等一切情狀，量處如主文所示之刑，並諭知易科罰金之折算標準，以資懲儆
    。
據上論斷，應依刑事訴訟法第二百九十九條第一項前段，刑法第三百二十條第一項、
第十九條第二項、第四十七條、第四十一條第一項前段，罰金罰鍰提高標準條例第一
條前段、第二條，判決如主文。
本案經檢察官黃智勇到庭執行職務。
中      華      民      國    九十一    年      八      月      八      日
                                     臺灣苗栗地方法院刑事第一庭
                                             法  官  柳  章  峰
右正本證明與原本無異。
如不服本判決，應於判決送達後十日內向本院提出上訴狀( 應附繕本 )。
                                             書記官  歐  明  秀
中      華      民      國    九十一    年      八      月      八      日
刑法第三百二十條第一項：
意圖為自己或第三人不法之所有，而竊取他人之動產者，為竊盜罪，處五年以下有期
徒刑、拘役或五百元以下罰金。
